【裁判字號】    98,易緝,13
【裁判日期】    980521
【裁判案由】    竊盜
【裁判全文】
臺灣雲林地方法院刑事判決              98年度易緝字第13號
公  訴  人  臺灣雲林地方法院檢察署檢察官
被      告  丙○○
上列被告因竊盜案件，經檢察官提起公訴（97年度偵緝字第264
號），本院判決如下：
    主      文
丙○○於夜間侵入住宅竊盜，累犯，處有期徒刑捌月。又攜帶兇
器竊盜，累犯，處有期徒刑柒月。應執行有期徒刑拾壹月。
    事      實
一、丙○○前因竊盜案件，經本院於民國95年2 月3 日以94年度
    易字第450 號判處有期徒刑9 月確定（後經減刑為有期徒刑
    4 月又15日）；又因偽造文書、竊盜案件，經臺灣高等法院
    臺南分院於95年10月31日以95年度上訴字第938 號分別判處
    有期徒刑1 年4 月（減為有期徒刑8 月）、9 月（經減刑為
    有期徒刑4 月又15日）確定；復因替代役實施條例案件，經
    本院於95年2 月16日以94年度六簡字第564 號判處有期徒刑
    3 月（經減刑為有期徒刑1 月又15日）確定，前開3 案減刑
    後經定應執行之刑有期徒刑1 年5 月確定，於97年6 月13日
    縮短刑期執行完畢。詎丙○○仍不知悔改，復分別意圖為自
    己不法之所有，基於竊盜之犯意：
    (一)於97年6 月22日凌晨1 時0 分許之夜間，侵入乙○○位在
      雲林縣斗六市鎮○里○○街76號之住所內，先徒手竊取乙○○所有置於電視機上之車牌號碼9365-JK 號自小客車之
      鑰匙後，接續以該鑰匙發動乙○○停放於前開住所前之車
      牌號碼9365-JK 號自小客車而竊取得手，供己代步使用。
    (二)於97年7 月14日凌晨5 時0 分許，在臺南縣白河鎮○○路
      88號前，持客觀上足為兇器使用之螺絲起子1 支，以鬆開
      車牌螺絲之方式，竊取甲○○所有之車牌號碼5269-TL 自
      小客車車牌2 面，得手後，懸掛在其先前竊得之車牌號碼
      9365-JK 號自小客車上，並將車牌號碼9365-JK 號自小客
      車之車牌2 面丟棄在國道一號北上嘉義段溪流裡。
    嗣於97年7 月22日下午3 時50分許，丙○○駕駛該已改掛
    5269-TL 車牌號碼之車牌號碼9365-JK 號自小客車，在雲林
    縣虎尾鎮○○○○○路口與留佩伶發生車禍，警方據報至現
    場處理時，逃離現場，惟仍為警循線查獲，始悉上情。
二、案經乙○○訴由雲林縣警察局虎尾分局報告臺灣雲林地方法
    院檢察署檢察官偵查起訴。
    理      由
甲、程序部分：
一、本件為刑事訴訟法第376 條第1 、2 款所列案件，依同法第
    284 條之1前段規定，由法官1人獨任審判，合先敘明。
二、(一)按被告以外之人於審判外之言詞或書面陳述，除法律有規
      定者外，不得作為證據。又被告以外之人於審判外之陳述
      ，雖不符前4 條之規定，而經當事人於審判程序同意作為
      證據，法院審酌該言詞陳述或書面陳述作成時之情況，認
      為適當者，亦得為證據，刑事訴訟法第159 條第1 項、第
      159 條之5 第1 項定有明文。
    (二)查乙○○、甲○○、留佩伶之警詢筆錄；失車- 唯讀案件
      基本資料2 紙、車輛協尋電腦輸入單4 紙、贓物領據2 紙
      ，均為被告丙○○以外之人於審判外之言詞及書面陳述，
      惟被告及檢察官於本院審理時同意作為證據，本院揆諸前
      開法條規定，並審酌前開言詞及書面陳述作成時之情況，
      認為適當，自得作為證據，合先敘明。
乙、實體部分：
一、上開犯罪事實，業據被告丙○○於本院審理中坦承不諱，核
    與告訴人乙○○、被害人甲○○、留佩伶警詢指述情節相符
    ，並有失車- 唯讀案件基本資料2 紙、車輛協尋電腦輸入單
    4 紙、贓物領據2 紙、照片3 張在卷可憑，堪認被告自白與
    事實相符，本案事證明確，被告犯行均堪以認定，應依法論
    科。
二、論罪科刑之理由：
    (一)查未扣案螺絲起子1 把係金屬製品，既然能旋轉鬆開車牌
      上鎖緊之螺絲，顯見其質硬而形尖，如持以揮舞，客觀上
      足對人之身體、生命構成威脅，自屬兇器之一種。是核被
      告丙○○事實欄一、(一)、(二)所為，分係犯刑法第321 第1
      項第1 款之夜間侵入住宅竊盜罪、同條項第3 款之攜帶兇
      器竊盜罪。
    (二)又其所犯如上所述各罪，犯意各別，行為互殊，均應予分
      論併罰。
    (三)其前因竊盜案件，經本院於95年2 月3 日以94年度易字第
      450 號判處有期徒刑9 月確定（後經減刑為有期徒刑4 月
      又15日）；又因偽造文書、竊盜案件，經臺灣高等法院臺
      南分院於95年10月31日以95年度上訴字第938 號分別判處
      有期徒刑1 年4 月（減為有期徒刑8 月）、9 月（經減刑
      為有期徒刑4 月又15日）確定；復因替代役實施條例案件
      ，經本院於95年2 月16日以94年度六簡字第564 號判處有
      期徒刑3 月（經減刑為有期徒刑1 月又15日）確定，前開
      3 案減刑後經定應執行之刑有期徒刑1 年5 月確定，於97
      年6 月13日縮短刑期執行完畢，有臺灣高等法院被告前案
      紀錄表1 份附卷可憑，其於前開徒刑執行完畢後5 年內，
      故意再犯本件有期徒刑以上之罪，均為累犯，應各依法加
      重其刑。
    (四)爰審酌被告有構成累犯之前科已如前述，其竟不知檢點行
      徑，因貪圖小利，於夜間侵入告訴人乙○○之住處竊取車
      鑰匙後進而竊取停放住處外之自小客車，復為掩人耳目，
      再以螺絲起子竊取他人車牌後懸掛在上開竊得之自小客車
      上，甚至將原本自小客車之車牌拋棄湮滅，暨行竊後1 月
      即因車禍遭查獲，贓物業已發還被害人及告訴人，未造成
      被害人過大之損害，暨犯後坦白承認，態度良好等犯罪之
      動機、目的、手段及造成之損害等一切情狀，各量處如主
      文所示之刑，並定應執行之刑。
三、據上論斷，應依刑事訴訟法第284 條之1 前段、第299 條第
    1 項前段，刑法第321 條第1 項第1 款、第3款、第47條第1
    項、第51條第5 款前段，判決如主文。
本案經檢察官郭俊男到庭執行職務
中    華    民    國    98    年    5     月    21    日
                  刑事第三庭  法  官  李貞瑩
以上正本證明與原本無異。
如不服本判決應於收受送達後十日內向本院提出上訴書狀，並應
敘述具體理由；其未敘述上訴理由者，應於上訴期間屆滿後二十
日內向本院補提理由書（均須按他造當事人之人數附繕本）「切
勿逕送上級法院」。
                              書記官  金雅芳
中    華    民    國    98    年    5     月    21    日
附錄本案論罪科刑法條全文
中華民國刑法第321條（加重竊盜罪）
犯竊盜罪而有左列情形之一者，處 6 月以上、 5 年以下有期徒
刑：
一、於夜間侵入住宅或有人居住之建築物、船艦或隱匿其內而犯
    之者。
二、毀越門扇、牆垣或其他安全設備而犯之者。
三、攜帶兇器而犯之者。
四、結夥三人以上而犯之者。
五、乘火災、水災或其他災害之際而犯之者。
六、在車站或埠頭而犯之者。
前項之未遂犯罰之。


司法院資訊處製作；財團法人民間司法改革基金會備份。
